# 求助陈版主：分步实现同一控制下企业合并及购买少数股东权益

提问人：Ms_min 时间：2019-06-25 16:11:42
求教陈版主：
背景：A 自然人是甲公司的控股股东， 2017 年 A 和甲成立乙公司， 2017年 12 月 31 日，A 和甲各持有乙公司 90%和 10%。
2018 年，甲公司对乙公司增资，增资后，A和甲公司各持有乙公司 20%和80% 的股权。假设乙公司 2018 年未发生损益，A 公司持有的20%的股权的价值为投资资本金 100 。
2019 年 6 月 30 日，A 公司将其持有的乙公司 20%的股权 0 对价转让给甲公司。假设 2019 年乙公司未发生损益，20%股权的价值为投资资本金100.
问题：
1 、 2017 年甲公司编制合并财务报表时，是否视为同一控制下企业合并，即从 2016 年就合并乙，追溯调整 2016 年的财务报表， 2016 年的账面与2017 年一样，记一个价值 100 的少数股东权益。
2 、 2019 年 6 月 30 日，甲公司合并财务报表，最为购买少数股东权益处理，将 100 的少数股东权益转入合并财务报表的资本公积？
谢谢！

回答人：chenyiwei
1 、 2018 年甲公司编制合并财务报表时，视为同一控制下企业合并，但因为乙公司 2017 年才成立，故只能追溯到 2017 年内的乙公司成立日，不可能再向更早的年度或期间追溯。“2016 年的账面与 2017 年一样，记一个价值 100 的少数股东权益”的理解不恰当。
2 、是。